【裁判字號】    97,交抗,12
【裁判日期】    970122
【裁判案由】    聲明異議
【裁判全文】
臺灣高等法院臺中分院刑事裁定          97年度交抗字第12號
抗  告  人
即受處分人  甲○○
上列抗告人因聲明異議案件，不服臺灣彰化地方法院中華民國
96年12月7日所為裁定（96年度交聲字第1078號）提起抗告，本
院裁定如下：
    主  文
抗告駁回。
    理  由
一、原審裁定意旨，如附件。
二、抗告意旨略以：(一)、據呼氣酒精測試器合格證書規定，超過
    使用次數一千次後，本證作廢。警員曾耀德稱：我一直拿新
    的吹管讓他吹，所以才吹好幾次，可見完成一次測試成功需
    反復測試多次，非常容易即達一千次。既達一千次該酒測器
    即失效。本案警方並未在違反道路交通管理事件通知單上註
    明抗告酒測次數，原審裁定亦無記載，故測試值應屬未定，
    依刑事訴訟法第155條第2項規定，測試值不具證據能力。(二)
    、又原裁定認儀器有固定送中央標準局檢驗，則警方應提供
    合格證書，與行為人過目並切結，以杜爭議。(三)、又依道路
    交通管理處罰條例第8條規定，處罰機關為彰化監理站，警
    方之舉發違反道路交通管理事件通知單僅為通知，並非處分
    。故其應到案日期不具處分效力。又依同條例第9條規定：
    處罰程序：處罰機關接獲警察機關，舉發違反道路交通管理
    事件通知單後，經審核認應處罰，處罰機關應開具違反道路
    交通管理事件通知單之類之處分書通知受處罰人，並給予受
    處罰人，不服處罰者，於十五日內，向處罰機關陳述意見之
    機會，此為同條例第9條、憲法第16條賦予人民訴訟之權利
    。處罰機關並未開具違反道路交通管理事件通知單，受處分
    人無法於十五日內陳述意見; 受處罰人陳述意見不被接受，
    又不繳罰款，處罰機關此時方可開具裁決書。處罰機關未經
    此程序，直接開具裁決書，而使受處罰人喪失服處罰，得於
    十五日內向處罰機關陳述意見之機會。原審未查，似有未洽
    云云。
三、經查：(一)、本件呼氣酒精測試器，廠牌為「LION」、型號為
    SD-400PA、器號為041764D，於95年10月20日經經濟部標準
    檢驗局檢定合格，此有彰化縣警察局彰化分局所檢送之檢定
    合格證書可憑。抗告人以呼氣酒精測試器未經檢驗合格，且
    使用超過一千次，警方未提供合格證書與行為人過目，指摘
    原審裁定、原裁決不當，並非有據。(二)、按道路交通管理處
    罰條例第9條第1項規定：「本條例所定罰鍰之處罰，受處罰
    人接獲違反道路交通管理事件通知單後，於十五日內得不經
    裁決，逕依第九十二條第三項之罰鍰基準規定，向指定之處
    所繳納結案；不服舉發事實者，應於十五日內，向處罰機關
    陳述意見；其不依通知所定期限前往指定處所聽候裁決，且
    未依規定期限繳納罰鍰結案或向處罰機關陳述意見者，處罰
    機關得逕行裁決之。」本件之違反道路交通管理事件通知單
    於96年5月3日由抗告人簽收，並通知抗告人於96年5月18日
    前到案，應到案處所為彰化監理站，此有抗告人簽收之違反
    道路交通管理事件通知單影本可憑，裁決機關所為裁決並無
    不法。抗告人以警方之舉發違反道路交通管理事件通知單僅
    為通知，並非處分。處罰機關並未開具違反道路交通管理事
    件通知單，受處人無法於十五日內陳述意見。處罰機關未經
    合法程序，直接開具裁決書，逕行裁決之，與上開規定不符
    ，指摘原審裁定及原裁決不當，顯有誤會。綜上說明，本件
    之抗告為無理由，應予駁回。
三、據上論結，應依刑事訴訟法第412條，裁定如主文。
中    華    民    國    97    年    1     月    22    日
            刑事第九庭  審判長法  官  陳  筱  珮
                              法  官  康  應  龍
                              法  官  趙  春  碧
上列正本證明與原本無異。
不得抗告。
                              書記官  胡  美  娟
中    華    民    國    97    年    1     月    25    日


司法院資訊處製作；財團法人民間司法改革基金會備份。
